【裁判字號】    99,沙簡上,370
【裁判日期】    990617
【裁判案由】    家庭暴力防治法
【裁判全文】
臺灣臺中地方法院刑事判決           99年度沙簡上字第370號
上  訴  人
即  被  告  甲○○
上列上訴人即被告因違反家庭暴力防治法案件，經檢察官聲請簡
易判決處刑（99年度偵字第2045號），不服本院沙鹿簡易庭中華
民國99年3 月29日99年度沙簡字第136 號第一審刑事簡易判決，
提起上訴，本院管轄之第二審合議庭判決如下：
    主    文
上訴駁回。
    犯罪事實及理由
一、本案經本院審理結果，認第一審簡易判決認事用法及量刑均
    無不當，應予維持，並引用第一審簡易判決書記載之犯罪事
    實、證據及理由。
二、按關於刑之量定，係實體法上賦予法院得為自由裁量之事項
    ，倘其未有逾越法律所規定之範圍，或濫用其權限，即不得
    任意指摘為違法（最高法院75年臺上字第7033號判例意旨參
    照），且在同一犯罪事實與情節，如別無其他加重或減輕之
    原因，下級審量定之刑，亦無過重或失輕之不當情形，則上
    級審法院對下級審法院之職權行使，原則上應予尊重（最高
    法院85年度臺上字第2446號判決意旨參照）。是原審認定被
    告甲○○於知悉保護令之前提下，仍對被害人乙○○為毆打
    、辱罵之違反保護令行為，事證明確，並審酌被告之犯罪手
    段、犯罪動機、對被害人造成之損害程度，雖被害人乙○○
    業已撤回告訴，然被告犯罪後不僅未能深刻反省自我，甚而
    於本案遭移送臺灣臺中地方法院檢察署檢察官訊問返家後，
    復對被害人乙○○出言辱罵等情狀，適用家庭暴力防治法第
    61條第1 款、第2 款，刑法第11條前段、第41條第1 項前段
    、第38條第1 項第2 款，對被告量處拘役40日，並諭知易科
    罰金之折算標準，雖被告前揭行為，係違反上開裁定所禁止
    之2 款行為，然法院依家庭暴力防治法第14條第1 項、第16
    條第3 項規定核發保護令者，該保護令內之數款規定，均僅
    分別為不同之違反保護令行為態樣，被告以1 犯意為1 違反
    保護令之行為，應屬單純一罪，仍只以1 違反保護令罪論處
    ，原審認係屬想像競合犯之關係，尚有誤會，併以更正外，
    核之原審認事用法及量刑，並無違誤或不當之處，揆諸前開
    裁判意旨，原審判決，自應予以維持。從而，被告上訴意旨
    請求從輕量刑，顯無理由，應予駁回。且被告於犯本案犯行
    遭移送臺灣臺中地方法院檢察署訊問返家後，即又對被害人
    乙○○出言恐嚇辱罵等情，此有臺灣臺中地方法院檢察署99
    年度偵字第2683號起訴書1 份在卷可稽，認被告實無深刻反
    省之情，顯難認會因經本案警、偵、審程序之教訓後，而能
    知警惕並無再犯之虞，本院綜核各情，認被告並不宜宣告緩
    刑，附此敘明。
三、本院原訂宣判期日99年6 月16日係國定假日（端午節），爰
    依刑事訴訟法第64條規定，延展至翌日即99年6 月17日，併
    此敘明。
據上論斷，應依刑事訴訟法第455條之1第1項、第3項、第373 條
、第368 條，判決如主文。
本案經檢察官胡宗鳴到庭執行職務。
中    華    民    國    99    年    6     月    17    日
                  刑事第十庭  審判長法  官  施慶鴻
                                    法  官  周莉菁
                                    法  官  簡婉倫
以上正本證明與原本無異。
不得上訴。
                                    書記官  許千士
中    華    民    國    99    年    6     月    17    日
附錄論罪科刑法條：
家庭暴力防治法第61條
違反法院依第 14 條第 1 項、第 16 條第 3 項所為之下列裁定
者，為本法所稱違反保護令罪，處 3 年以下有期徒刑、拘役或
科或併科新臺幣 10 萬元以下罰金：
一、禁止實施家庭暴力。
二、禁止騷擾、接觸、跟蹤、通話、通信或其他非必要之聯絡行
    為。
三、遷出住居所。
四、遠離住居所、工作場所、學校或其他特定場所。
五、完成加害人處遇計畫。

司法院資訊處製作；財團法人民間司法改革基金會備份。
